# 企业并购后业务转移，商誉减值测试的问题讨论。

提问人：看不懂 评 估 时间：2021-03-12 09:33:02
这种案例应该是属于商业合并，就是甲公司看中乙公司的商业渠道、技术KNOW等，将乙公司并购。
并购完成后形成了商誉，假设乙公司原有资产为最小资产组，则商誉不需要再进行分摊。
并购完成后，甲公司着手在自己公司扩大投资，利用乙公司的商业渠道、技术KNOW进行生产经营，并在甲公司进行销售。乙公司规模开始维持并缩小。
那么这部分新增资产及形成的收益是从合并乙公司得来的协同效应中收益，是否认为同属一个资产组？
由于最小资产组的认定是按能够独立产生现金流，如果甲公司的生产线能够独立产生现金流，是否独立划分为另一个资产组？
还是认为在因为产生了协同效应而认定为同一资产组。
如果是认为同一资产组，那么盈利预测数据是乙公司+甲公司生产线的现金流简单相加？

回答人：chenyiwei
不能仅仅因为产生协同效应而认定为同一资产组，仍须遵循资产组的定义。像这种情况，应将商誉在从其协同效应中获益的资产组之间进行分摊，分别针对分摊商誉后的各资产组测算可收回金额。

提问人：看不懂 评 估 时间：2021-03-14 18:05:00
陈版的思路很清晰
在合并当初 商誉只是在被并购方层面的资产组中
由于在母公司新增了投资，并拓展了客户资源带来的新业务
那么商誉需要重新分摊？
假设可以被合理分摊，如果子公司的业务日后逐步转移到母公司，则意味着在被并购的子公司的资产组所分摊的商誉会随着业务萎缩而减值？
并购的初衷实际就是看中被并购方的商业渠道，如果若干年后子公司被注销、清算，子公司这块的资产组所分摊的商誉面临全部减值。
我个人的理解是，商誉跟着资产组走，商誉可以随资产组转移。
如果说商誉只是从属于原有资产组，则在原有资产组消灭的情况下，分摊的商誉也消灭。

回答人：chenyiwei
商誉在集团架构重组的情况下可以改变其在各资产组之间的分摊结果。